---
title: "zadanie3"
author: "seba"
date: "2024-10-15"
output: html_document
---

## Zadanie 3: Tworzenie raportu w RMarkdown

**Cel:** Nauka tworzenia prostego raportu w RMarkdown, integrującego tekst i podstawowe elementy.

### Instrukcje i rozwiązanie:

1.  **W RStudio stwórz nowy plik RMarkdown**.

    -   **Krok 1:** Kliknij **File** -\> **New File** -\> **R Markdown...**.
    -   **Krok 2:** Uzupełnij tytuł, autora i wybierz format **HTML**.

2.  **Napisz prosty raport**, który zawiera następujące sekcje:

    -   **Wprowadzenie:** Krótkie wprowadzenie na temat tego, co obejmuje raport. \# opis srodowiska, kod i wnioski

    -   **Opis środowiska:** Opisz, jakie pakiety zostały zainstalowane i dlaczego

        ## ggplot2 do robienia wykresow, gameR do ładnych kolorów

    -   **Przykładowy kod:** Dodaj prosty fragment kodu R (np. wyświetlenie powitania).

        ## print("hello world")

        ## library(gameR)

    -   **Wnioski:** Krótkie podsumowanie tego, czego się nauczyłeś/aś.

        ## szukanie i dodawanie pakietów oraz sprawdzanie ich poprawnego zainstalowanie i funkcji, dodawanie kodów na GitHub

3.  **Dodaj przykładowy kod** do raportu.

    ``` r
    ## Przykładowy kod R
    ## print("hello world")
    ## ??gameR
    ## ?ggplot2
    ```

4.  **Sformatuj tekst** używając nagłówków, pogrubień i list punktowanych, aby raport był czytelny. Wskazówki dotyczące formatowania znajdziesz w pliku `markdown-cheatsheet.md` w repozytorium.

5.  **Wygeneruj raport** w formacie HTML.

    -   **Krok 1:** Kliknij **Knit** w pasku narzędzi RStudio.

6.  **Zapisz plik** jako `zadanie3.Rmd` i prześlij go (oraz wygenerowany plik HTML) do swojego repozytorium.

## **Część podstawowa**

Zadanie 1.

**Oblicz pole trójkąta o podstawie 10 i wysokości 5, używając operatora mnożenia.**

Wzór na pole trójkąta: $a*h/2$

```{r}
pt <- 10*5/2
paste("Wynik to", pt)
```

Zadanie 2.

**Znajdź resztę z dzielenia 256 przez 7 oraz wynik dzielenia całkowitego.**

```{r}
paste("Reszta z dzielenia całkowitego 256 przez 7 to", 256%/%7,", a reszta wynosi", 256%%7)
```

## **Część statystyczna**

Zadanie 1.

**Dla wektora danych** $[2, 4, 6, 8, 10]$ oblicz średnią arytmetyczną, medianę oraz wariancję.

```{r}
dane <-c(3,5,6,8,10)
Srednia_arytmetyczna <- mean(dane)
Mediana <- median(dane)
Wariancja <- var(dane)

paste("Średnia wynosi",Srednia_arytmetyczna,
      "Mediana wynosi",Mediana,
      "Wariancja wynosi",Wariancja)
```

Zadanie 1.

**Stwórz wektor z 50 losowych liczb z przedziału od 1 do 100. Znajdź wartość minimalną, maksymalną oraz sumę wszystkich elementów.**

```{r}
wektor1do100 <- c(1:100)
losowe <- sample(wektor1do100, size = 50, replace = FALSE)
min <- min(losowe)
max <- max(losowe)
suma <- sum(losowe)
wyliczanie<-for(i in losowe){
  print (i)
} else {
    print("?")
}
print(paste("Wektor zawiera liczby:", i )
paste("Najmniejsza liczba w wektorze to",min)
paste("Największe liczba w wektorze to",max)
paste("Suma liczb w wektorze to",suma)

```

Zadanie 2.

**Dla wektora** $[2, 4, 6, 8, 10]$ wybierz drugi i czwarty element.

```{r}
wektor3 <- seq(from=0, to=1, by=0.1)
print(wektor3)
```

Część 4: Praca z ramkami danych (data frames)

Zadanie 1.

**Utwórz ramkę danych zawierającą informacje o produktach: nazwa (tekst), cena (liczba), ilość (liczba całkowita).**

```{r}
produkty <- data.frame(
  nazwa = c("komputer", "klawiatura", "dlugopis"),
  cena = c(999.99,69.99,12.99),
  liczba = c(18,18,24)
)
```

Zadanie 3.

```{r}
produkty$wartosc <- c(produkty$cena*produkty$liczba)
print (produkty$wartosc)
```

```{r}
a = 7
b = 5
c = 10
if ((a > b) & (a < c)) {
wynik <- paste(a," jest większe niż", b,"i mniejsze niż",c)
} else {
wynik <- paste(a,"nie jest większe niż", b,"lub mniejsze niż",c)
}
print(wynik)
```

```{r}
liczby_lista=c(1:5)
for (i in liczby_lista){
  print (i)
}
```

```{r}
silnia=c()
while (i<4){
  
}
print (silnia)
```
