```{r}
BiocManager::install("SNPRelate")
```
#Zdefiniowanie wektora
```{r}
packages <- c(
  "rrBLUP"
  ,"BGLR"
  ,"DT"
  ,"SNPRelate"
  ,"dplyr"
  ,"qqman"
  ,"poolr")
```

```{r}
{for (pkg in packages) {
  if(!require(pkg, character.only=TRUE)) {
    install.packages(pkg, dependencies = TRUE)
  }
}
  }
```

```{r}
library(pkg, character.only=TRUE)
```
#Wczytanie danych genotypowych z pliku
```{r}
setwd("C:/Users/s207321/Desktop/zajecia/GWAS")
Geno <- read_ped("sativas413.ped")
# wczytujemy zmienne jako osobne wartości
p=Geno$p
n=Geno$n
Geno=Geno$x
```

#Podglądamy dane genotypowe
```{r}
head(Geno)
Geno
```
#Informacje o subpopulacjach
```{r}
FAM <- read.table("sativas413.fam")
head(FAM)
```
#Informacje o mapowaniu SNP
```{r}
MAP <- read.table("sativas413.map")
head(MAP)
```
Przekoduj wartości markerów zgodnie z poniższym schematem:
2 → NA (brakujące dane).
0 → 0 (homozygota dla allelu głównego).
1 → 1 (heterozygota). a
3 → 2 (homozygota dla allelu mniejszościowego).

```{r}
Geno[Geno==2] <- NA
Geno[Geno==0] <- 0
Geno[Geno==1] <- 1
Geno[Geno==3] <- 2
Geno
```

Przekonwertuj dane na macierz i dokonaj jej transpozycji.
Konwersja na macierz:
```{r}
Geno <- matrix(Geno, nrow=p, ncol=n, byrow=TRUE)
```

Transpozycja:
```{r}
Geno <- t(Geno)
```

Sprawdzanie wymiarów:
```{r}
dim(Geno)
```
Wczytaj dane fenotypowe
```{r}
rice.pheno <- read.table("RiceDiversity_44k_Phenotypes_34traits_PLINK.txt", header=TRUE, stringsAsFactors=FALSE, sep="\t")
```
Podejrzenie tabeli
```{r}
head(rice.pheno)
```

Sprawdzamy zgodność z pozostałymi plikami
```{r}
dim(rice.pheno)
```
Przypisanie nazwy wierszy dla macierzy Geno
```{r}
rownames(Geno) <- FAM$V2
```
Sprawdzanie zgodności
```{r}
table(rownames(Geno) == rice.pheno$NSFTVID)
```


Wyodrębnij pierwszą cechę
```{r}
y <- matrix(rice.pheno$Flowering.time.at.Arkansas)
rownames(y) <- rice.pheno$NSFTVID
index <- !is.na(y)
y<-y[index, 1, drop=FALSE]
Geno <- Geno[index, ]
table(rownames(Geno) == rownames(y))
```

Przeprowadź kontorlę jakość (QC) danych markerowych
Zastąp brakujące dane markerowe średnią wartością dla każdego markera
```{r}
for (j in 1:ncol(Geno)) {
  Geno[, j] <- ifelse(is.na(Geno[, j]), mean (Geno[, j], na.rm=TRUE), Geno)
}
```

Odfiltruj markery z MAF < 5%
```{r}
p <- colSums(Geno)/(2*nrow(Geno))
maf <- ifelse(p>0.5, 1-p, p)
maf.index<-which(maf<0.05)
Geno1<-Geno[, -maf.index]
```

Zaktualizuj plik map i podaj nowe wymiary danych genotypowych oraz informacji o markerach
```{r}
MAP <- read.table("sativas413.map")
dim(MAP)
MAP1 <- MAP[-maf.index, ]
dim(MAP1)
```

Wykonaj analizę PCA: Utwórz macierz markerów
```{r}
Geno1 <- as.matrix(Geno1)
sample <- row.names(Geno1)
length(sample)

colnames(Geno1) <- MAP1$V2
snp.id <- colnames(Geno1)
length(snp.id)
```

Utwórz plik GDS
```{r}
#snpgdsCreateGeno("44k.gds", genmat = Geno1, sample.id = sample, snp.id = snp.id, 
                 #snp.chromosome = MAP1$V1, snp.position = MAP1$V4, snpfirstdim = FALSE)

geno_44k <- snpgdsOpen("C:/Users/s207321/Desktop/zajecia/GWAS/44k.gds")
snpgdsSummary("C:/Users/s207321/Desktop/zajecia/GWAS/44k.gds")
```

Przeprowadź PCA
```{r}
pca <- snpgdsPCA(geno_44k, snp.id = colnames(Geno1))
pca <- data.frame(sample.id = row.names(Geno1), 
                  EV1 = pca$eigenvect[, 1], 
                  EV2 = pca$eigenvect[, 2], 
                  EV3 = pca$eigenvect[, 3], 
                  EV4 = pca$eigenvect[, 4], 
                  stringsAsFactors = FALSE)

plot(pca$EV2, pca$EV1, xlab = "PC2", ylab = "PC1")
```

Wczytaj dodatkowe informacje o próbkach z pliku gerplasm.csv
```{r}
pca_1 <- read.csv("RiceDiversity.44K.germplasm.csv", 
                  header = TRUE, skip = 1, stringsAsFactors = FALSE)
pca_2 <- pca_1[match(pca$sample.id, pca_1$NSFTV.ID), ]

pca_population <- cbind(pca_2$Sub.population, pca)
colnames(pca_population)[1] <- "population"

plot(pca_population$EV1, pca_population$EV2, xlab = "PC1", ylab = "PC2", 
     col = c(1:6)[factor(pca_population$population)])
legend(x = "topright", legend = levels(factor(pca_population$population)), 
       col = c(1:6), pch = 1, cex = 0.6)
```

Przygotuj dane do analizy GWAS: Przygotuj dane genotypowe i fenotypowe do analizy
```{r}
geno_final <- data.frame(marker = MAP1[, 2], chrom = MAP1[, 1], pos = MAP1[, 4], 
                         t(Geno1 - 1), check.names = FALSE)

pheno_final <- data.frame(NSFTV_ID = rownames(y), y = y)
```

Wykonaj analizę GWAS
```{r}
GWAS <- GWAS(pheno_final, geno_final, min.MAF = 0.05, P3D = TRUE, plot = FALSE)
```

Wyodrębnij istotne markery SNP
```{r}
GWAS_1 <- GWAS %>% filter(y != "0")
GWAS_1 %>% filter(y < 1e-04)
```

Podaj listę markerów SNP spełniających ustalone kryterium p-wartości
```{r}
head(GWAS_1)
```

Stwórz wykres Manhattan
```{r}
manhattan(x = GWAS_1, chr = "chrom", bp = "pos", p = "y", snp = "marker", 
          col = c("blue4", "orange3"), suggestiveline = -log10(1e-04), logp = TRUE)
```

